【裁判字號】    90,易,167
【裁判日期】    900418
【裁判案由】    恐嚇等
【裁判全文】
臺灣彰化地方法院刑事判決                            九十年度易字第一六七號
    公  訴  人  臺灣彰化地方法院檢察署檢察官
    被      告  甲○○
右列被告因公共危險案件，經檢察官提起公訴 (八十九年度偵字第六九五五號)，本
院判決如左：
    主      文
甲○○以加害生命、身體、財產之事，恐嚇他人致生危害於安全，累犯，處有期徒刑
陸月，如易科罰金，以參佰元折算壹日。
    事      實
一、甲○○曾於民國八十八年三月二十九日因公共危險案件經本院判處有期徒刑五月
    確定，甫於同年七月十二日執行完畢。猶不知悔改，於八十九年九月十四日十九
    時二十五分許，因平時即因失業問題常與其妻乙○○發生口角，竟將彰化縣北斗
    鎮○○路四十二號現供其使用之住處內熱水器之瓦斯橡皮接管拔下，以塑膠袋套
    住頭部，打開瓦斯使之外洩，欲將瓦斯橡皮接管接到塑膠袋內，意圖自殺，同時
    向乙○○揚言：要死大家一起死，房子燒了大家都不用住等加害生命、身體、財
    產等事項恐嚇之，使乙○○心生畏懼，趕緊報警處理，而為警查獲。
二、案經彰化縣警察局北斗分局移送臺灣彰化地方法院檢察署檢察官偵查起訴。
    理      由
一、訊據被告固不否認於右揭時地將住處內熱水器之瓦斯橡皮接管拔下，開瓦斯意圖
    自殺之事實，惟矢口否認有恐嚇之犯行，然查右揭事實業據告訴人乙○○指訴綦
    詳，參以被告自承平時即因失業問題常與其妻乙○○發生口角，心有所怨恨，被
    告前又曾潑灑汽油於住宅，揚言燒死告訴人及子女事件而經本院以預備放火罪及
    恐嚇罪判處有期徒刑五月，此亦有本院八十七年易字第一五六八號判決可稽，另
    有現場照片二紙附卷可佐。是被告在審理中所辯係諉卸之詞，不足採信，其恐嚇
    犯行堪以認定。
二、核被告所為，係犯刑法第三百零五條之恐嚇危害安全罪。被告曾於八十八年三月
    二十九日因公共危險案件經本院判處有期徒刑五月確定，甫於同年七月十二日執
    行完畢。其於有期徒刑執行完畢後五年內再犯有期徒刑以上之罪，為累犯，依法
    應加重其刑。爰酌被告因失業問題常與其妻發生口角之犯罪動機、目的、以開瓦
    斯之方式為手段、任意開瓦斯危害家人及左鄰右舍、犯罪後之態度等一切情狀，
    量處如主文所示之刑，並諭知易科罰金之折算標準，以資懲戒。
三、公訴意旨另以被告於右揭時地揚言要燒死乙○○發並開瓦斯使之外洩，因認被告
    另涉有刑法第一百七十三條第四項預備放火罪嫌。訊據被告堅詞否認有預備放火
    之犯行，辯稱伊當時是拿塑膠袋套頭，將瓦斯橡皮接管接到塑膠袋內，意圖自殺
    而已，並無放火之意思等語。經查被告於右揭時地確實曾拿塑膠袋套頭，並無拿
    打火機或點燃瓦斯爐等舉動乙節，業據告訴人乙○○供承在卷。且經證人即現場
    處理員警蕭啟造到庭證稱「到達現場時，被告坐在客廳，．．我們去找瓦斯關掉
    時，發現被告在我們到達前已將瓦斯關起來，到現場時並未見到被告使用打火機
    或開瓦斯爐．．被告只說想要自殺」等語。故被告辯稱其當時僅是要自殺等語，
    應可採信。又被告雖曾向乙○○揚言：要死大家一起死，房子燒了大家都不用住
    等語，惟其可能僅止於恐嚇之階段，並使行為人即被告在情緒上見告訴人恐懼而
    得以發洩，惟尚不宜直接遽論被告之主觀上確實有放火之意圖。至於被告雖曾開
    瓦斯使之外洩，惟被告亦可能係以瓦斯中毒方式企圖自殺，且若被告有放火之意
    圖，又何須在員警到達前將自行將瓦斯關起？再者，被告既單純地開瓦斯，而無
    拿打火機或點燃瓦斯爐之舉動，則開瓦斯之結果持續下去，有可能使人瓦斯中毒
    ，但並不必然使火災之危險結果發生。此外復查無其他積極證據足認被告有預備
    放火之意圖，故本院認被告此部分之罪嫌尚有不足，惟此部分與前開恐嚇部分既
    有牽連犯之裁判上一罪關係，爰不另為無罪之諭知，併此敘明。
據上論斷，應依刑事訴訟法第二百九十九條第一項前段，刑法第三百零五條、第四十
一條第一項、第四十七條，罰金罰鍰提高標準條例第一條前段、第二條，判決如主文
。
本案經檢察官羅美秀到庭執行職務。
中      華      民      國      九十      年      四      月    十八    日
                                臺灣彰化地方法院刑事第三庭
                                    法      官  詹  秀  錦
右正本證明與原本無異。
如不服本判決，應於送達後十日內向本院提出上訴狀( 須附繕本 )。
告訴人或被害人對於判決如有不服具備理由請求檢察官上訴者，其上訴期間之計算係
以檢察官收受判決正本之日期為準。
                                    法院書記官  謝志鑫
中      華      民      國      九十      年      三      月    十三    日
刑法第三百零五條


司法院資訊處製作；財團法人民間司法改革基金會備份。
